臺灣臺南地方法院民事裁定
　　　　　　111年度護字第273號
聲  請  人  臺南市政府社會局  設臺南市○○區○○路0段0號
法定代理人  陳榮枝          




相  對  人  温Ａ              （姓名年籍住居所詳附件）
法定代理人  鄧Ｂ              （姓名年籍住居所詳附件）
上列聲請人聲請繼續安置事件，本院裁定如下：
    主  文
准將相對人自民國111年11月19日起至112年2月18日止繼續安置
三個月。
聲請程序費用新臺幣壹仟元由相對人負擔。
    理  由
一、本件聲請意旨略以：本件相對人為輕度智能障礙，於民國11
    1年11月14日因相對人課業問題，遭鄧Ｂ之男友下壓相對人頭
    部撞桌子，鄧Ｂ知悉未制止及採取保護行動，致相對人右眼
    眶瘀青，右前額瘀青血腫及右頭皮血腫，評估鄧Ｂ現階段維
    護相對人安全能力仍不足，且相對人身心因素易引發鄧Ｂ男
    友過當管教致傷風險極高，為維護相對人生命及身心發展，
    聲請人於111年11月16日18時59分予以緊急安置。爰依兒童
    及少年福利與權益保障法第57條之規定，請求鈞院准予繼續
    安置3個月等語。
二、按兒童及少年有下列各款情形之一，非立即給予保護、安置
    或為其他處置，其生命、身體或自由有立即之危險或有危險
    之虞者，直轄市、縣（市）主管機關應予緊急保護、安置或
    為其他必要之處置：㈠兒童及少年未受適當之養育或照顧。㈡
    兒童及少年有立即接受診治之必要，而未就醫。㈢兒童及少
    年遭遺棄、身心虐待、買賣、質押，被強迫或引誘從事不正
    當之行為或工作。㈣兒童及少年遭受其他迫害，非立即安置
    難以有效保護。疑有前項各款情事之一，直轄市、縣（市）
    主管機關應基於兒童及少年最佳利益，經多元評估後加強必
    要之緊急保護、安置或為其他必要之處置。又直轄市、縣（
    市）主管機關依前條規定緊急安置時，應即通報當地地方法
    院及警察機關，並通知兒童及少年之父母、監護人。但其無
    父母、監護人或通知顯有困難時，得不通知之。緊急安置不
    得超過72小時，非72小時以上之安置不足以保護兒童及少年
    者，得聲請法院裁定繼續安置。繼續安置以3個月為限；必
    要時，得聲請法院裁定延長之，每次得聲請延長3個月，兒
    童及少年福利與權益保障法第56條第1、2項、第57條第1、2
    項分別定有明文。
三、經查，聲請人主張之上開事實，業據聲請人提出臺南市政府
    家庭暴力暨性侵害防治中心兒童及少年保護案件安置評估報
    告表等件為證，從上開評估報告可知，相對人之法定代理人
    親職教養及保護能力不足，現階段無法提供相對人適切之照
    顧，故相對人若不予繼續安置，恐影響其成長之情況。為維
    護相對人之最佳利益，確保其能身心發展，本件確有繼續安
    置必要。綜上，本件聲請符合未成年子女最佳利益，經核與
    上開法律規定尚無不合，應予准許。
四、依家事事件法第97條，非訟事件法第21條第2項、第24條第1
    項，民事訴訟法第78條，裁定如主文。
中　　華　　民　　國　　111 　年　　12　　月　　6 　　日
                  家事法庭    法  官　楊佳祥
以上正本係照原本作成。
如對本裁定不服，應於裁定送達後10日內向本院提出抗告狀，並
繳納抗告費及附具繕本。
中　　華　　民　　國　　111 　年　　12　　月　　6 　　日
                              書記官  許哲萍